

Profile

Je suis une développeuse Full Stack travailleuse qui adore créer des sites web et des applications impressionnants. Je sais comment travailler sur les parties avant et arrière des sites web. J'essaie toujours d'apprendre de nouvelles choses pour créer des sites web et des programmes encore meilleurs.

Compétences

- C, Java, JavaScript,
- HTML, CSS, React.js, Bootstrap, Tailwind
- ORACLE, Eclipse, dev++, CodeBlocks, MySQL Workbench, VS Code, Figma
- Express.js, Node.js
- MongoDB, MySQL
- Travail d'équipe

Certificats

Fév 2024 | ARK-X Academy Full-Stack JS MERN

Fév 2024 | Codecademy Learn JavaScript Course

Déc 2022 | OpenClassrooms Apprenez à programmer en Java

Languages

Français - Bonne Maitrise Anglais - Bonne Maitrise

Arabe - Langue maternelle

BENMINA Wissal

Full Stack Developer

Téléphone 06 52 84 25 92

Email wissal.benmina@gmail.com

LinkedIn

www.linkedin.com/in/wissal-benmina

Experience

MERN Stack Developer

janv. 2024 - aujourd'hui

ARK-X Talent Factory, Casablanca

Dynamiquement, pendant mon stage chez ARK-X Talent Factory, j'ai travaillé sur divers mini-projets en utilisant la MERN Stack (MongoDB, Express.js, React.js, Node.js), ce qui m'a permis de renforcer mes compétences en développement web. J'ai collaboré étroitement avec une équipe dynamique, développant ainsi mon sens de l'adaptabilité et du travail d'équipe.

Information Technology Specialist sept. 2023 - nov. 2023 Happy Ventures, Casablanca

En tant que spécialiste en technologies de l'information, j'ai utilisé MongoDB, Node.js et la MERN Stack pour concevoir et développer un site web complet. De la création des maquettes avec Figma à l'implémentation du code front-end et back-end.

Développement du système de avr. 2023 - juin 2023 dédouanement

ADII, Rabat

Au sein de l'Administration Centrale des Douanes et Impôts Indirects, j'ai eu l'opportunité de mettre en œuvre un outil de Gestion de la Relation Clients - Entreprises pour les opérateurs en douane. En utilisant Java et JSP, j'ai développé des fonctionnalités clés permettant une gestion efficace des relations avec les clients et les entreprises.

Education

MERN Stack Developer

janv. 2024 - aujourd'hui

ARK-X Talent Factory, Casablanca

Dans le cadre du programme JobinTech, ma formation à ARK-X Talent Factory m'a permis d'approfondir mes compétences dans la technologie MERN. Grâce à des cours structurés et des projets pratiques, j'ai acquis une compréhension approfondie de MongoDB, Express.js, React.js et Node.js.

LST - Génie Informatique

Sept 2020 - Jui 2023

FST, Settat

Au cours de mes deux premières années d'études, j'ai suivi un programme rigoureux en Mathématiques, Informatique et Physique (MIP). Par la suite, en choisissant la spécialité Génie Informatique pour ma troisième année, j'ai pu approfondir mes connaissances et mes compétences dans le domaine de l'informatique. Cette transition m'a permis d'explorer plus en profondeur les aspects pratiques et théoriques du monde informatique.